【裁判字號】    90,交聲,97
【裁判日期】    900629
【裁判案由】    聲明異議
【裁判全文】
臺灣臺南地方法院交通事件裁定                        九十年度交聲字第九七號
    移送機關  交通部公路局嘉義區監理所台南監理站
    受處分人  甲○○
    即異議人
右列受處分人因違反道路交通管理處罰條例案件，對於交通部公路局嘉義區監理所台
南監理站九十年五月十五日所為之裁決處分（處分案號：南監五字第裁七四—Ｕ00
000000號）聲明異議，本院裁定如左：
    主  文
異議駁回。
    理  由
一、聲明異議意旨略以：受處分人即異議人甲○○於民國九十年一月十九日上午十時
    五十五分許，駕駛車牌號碼ＴＭ—八二七九號自用小客車，行經台南市○○路○
    ○路平交道時，其小客車車身已通過鐵軌，警鈴才響起，異議人乃快速通過，詎
    嗣後竟收到闖越平交道之違規舉發通知單，且經移送機關即交通部公路局嘉義區
    監理所台南監理站裁處罰鍰新台幣一萬二千元，並記違規點數三點。然異議人當
    時若真有違規，執勤警員應當場攔下開單，並由其簽認，始為合理，是異議人不
    服該裁處，而提起本件異議。
二、按汽車駕駛人，駕車在鐵路平交道，不遵守看守人員之指示，或遮斷器開始放下
    ，或警鈴已響、閃光號誌已顯示，仍強行闖越者，處二千元以上四千元以下罰鍰
    ，並記違規點數三點，道路交通管理處罰條例第五十四條第一款及第六十三條第
    一項第三款分別定有明文。次按，汽車違反道路交通管理事件有闖紅燈或平交道
    之情形，當場不能或不宜攔截製單舉發者，得逕行舉發之；又前項逕行舉發，應
    記明車輛牌照號碼、車型等可資辨明之資料，查明汽車所有人姓名或名稱、住址
    ，並以該汽車所有人為被通知人製單舉發之，違反道路交通管理事件統一裁罰標
    準及處理細則第二十三條第一項第一款、第二項亦規定甚明。
三、經查：
    （一）本件受處分人即異議人甲○○雖不否認有於九十年一月十九日上午十時五
          十五分許，駕駛車牌號碼ＴＭ—八二七九號自用小客車，行經台南市○○
          路之鐵路平交道等事實，然矢口否認有何闖越平交道之違規行為，辯稱：
          其小客車經過平交道時，車身已通過鐵軌後，警鈴才響起，因之其才會快
          速通過云云。然而，異議人確有在警鈴響起、紅燈閃光號誌已顯示，遮斷
          器開始放下之情形下，仍強行闖越平交道之行為，除有內政部警政署鐵路
          警察局鐵警行字字第Ｕ00000000號舉發違反道路交通管理事件通
          知單一紙及該警察局第三警務段九十年四月十二日（九十）鐵三警行字第
          九九０號函附卷可參外，另當日執行勤務舉發本件違規事件之鐵路警察局
          第三警務段警員丁世仁，亦於本院調查時到庭具結證稱：「（法官問：本
          件是否你舉發的，情形如何？）是我取締的，當時平交道警鈴已響六、七
          聲，柵欄已開始動作下放，異議人才闖越平交道，我是靠在外側鳴哨，異
          議人沒有停下來，所以我才會逕行舉發，我抄下其車號，其車子顏色為紅
          色，經我回去查電腦符合，所以才開單。當天我可以確認異議人的車子有
          闖越平交道的行為。」等語（參見本院九十年六月二十二訊問筆錄），顯
          見本件異議人有於前開時、地，駕車闖越平交道之行為，應堪認定。
    （二）次按，交通警員掣單舉發違反道路交通管理處罰條例所列之違規事實，本
          質上為行政處分，係公務員基於職務上權力，依法就特定之具體事件所為
          具公法上效果之單方行政行為，基於公務員為公法上行為具有公信力之原
          則，該行政處分當可被推定為真正，其據以依法處分之事實認定亦為正確
          無誤，本此公信原則，乃立法者賦予行政機關制定違反道路交通事件統一
          裁罰標準及處理細則，使執勤警員得當機處分（如該細則第二十三條之規
          定）以維護交通秩序、安全之行政目的。反之，若謂公務員一切行政行為
          均需預留證據以證其實，則國家行政勢必窒礙難行，因之，刑事訴訟法就
          犯罪證據有關之規定中，與屬行政秩序罰之交通違規裁罰本旨不合之部分
          ，自不在準用之列。基此，本件受處分人即異議人甲○○雖辯稱：其小客
          車經過平交道時，車身已通過鐵軌後，警鈴才響起，因之其才會快速通過
          云云，惟異議人並未就執勤員警之舉發有誤，提出確實證據以供調查，且
          核無任何相關證據，足資證明執勤員警確有捏造事實違法取締之情事，故
          本件執勤警員本其維護交通秩序、安全職責所為之舉發，自應受到合法、
          正確之推定。
    （三）綜上所述，本件受處分人即異議人甲○○，有於上開時、地，駕駛小客車
          闖越平交道之事實，既堪認定，故執勤員警即證人丁世仁，依照前述「違
          反道路交通管理事件統一裁罰標準及處理細則」第二十三條第一項第一款
          、第二項等規定逕行舉發，嗣後移送機關即交通部公路局嘉義區監理所台
          南監理站，據此並引用上述道路交通管理處罰條例第五十四條第一款及第
          六十三條第一項第三款等規定，裁處異議人罰鍰新台幣一萬二千元，並記
          違規點數三點，於法即無不當。至本件異議經核並無理由，故應予以駁回
          。
四、據上論斷，應依道路交通案件處理辦法第十九條，裁定如主文。
中    華    民    國      九十      年       六       月     二十九     日
                                臺灣臺南地方法院交通法庭
                                    法  官    陳  志  成
右正本證明與原本無異。
如不服本裁定，應於裁定送達後五日內向本院提出抗告狀( 應附繕本 )。
                                    書記官    黃  富  煜
中    華    民    國      九十      年       七       月       三       日


司法院資訊處製作；財團法人民間司法改革基金會備份。
